【裁判字號】    99,訴,305
【裁判日期】    991026
【裁判案由】    毒品危害防制條例
【裁判全文】
臺灣宜蘭地方法院刑事判決               99年度訴字第305號
公  訴  人  臺灣宜蘭地方法院檢察署檢察官
被      告  甲○○
選任辯護人  法律扶助律師  余鑑昌律師
上列被告因毒品危害防制條例案件，經檢察官提起公訴（99年度
偵字第2790號），本院判決如下：
    主  文
甲○○犯如附表一所列之販賣第一級毒品罪，共十四罪，均為累
犯，各處如附表一「宣告刑」欄所示之刑；又犯如附表二所列之
轉讓第一級毒品罪，共七罪，均為累犯，各處如附表二「宣告刑
」欄所示之刑。應執行有期徒刑拾捌年，扣案之第一級毒品海洛
因壹包（驗餘淨重零點參陸肆零公克）沒收銷燬之。販賣毒品所
得共新臺幣玖仟玖佰元沒收，如全部或一部不能沒收時，以其財
產抵償之。扣案之販賣毒品所得新臺幣壹仟伍佰元、行動電話壹
支及提撥管貳支均沒收。
    犯罪事實
一、甲○○前犯肅清煙毒條例案件，經本院於民國82年7月8日以
    82年度訴字第156號判處有期徒刑3年8月確定，於84年1月13
    日假釋並付保護管束，惟於假釋期間，復違反麻醉藥品管理
    條例案件，經本院於85年6月20日以85年度易字第763號判處
    有期徒刑6月確定（下稱第一案）；又違反肅清煙毒條例案
    件，經本院於85年10月7日以85年度訴字第301號判處有期徒
    刑3年2月確定（下稱第二案）；復因違反肅清煙毒條例等案
    件，經本院於86年10月13日以86年度訴字第306號分別判處
    有期徒刑7月及3年4月，應執行有期徒刑3年9月確定（下稱
    第三案）；於90年12月21日假釋並付保護管束，惟於假釋期
    間，再因公共危險等案件，經本院於92年12月22日以92年度
    交訴字第50號判處有期徒刑3月、7月，應執行有期徒刑7月
    確定（下稱第四案），而接續執行，上開第一、二、三、四
    案件俟經本院於96年7月30日以96年度聲減字第504號裁定減
    刑，第一案減為有期徒刑3月。第二案減為有期徒刑1年7月
    ，並與第一案定應執行有期徒刑1年9月確定。第三案分別減
    為3月又15日、1年8月，應執行有期徒刑1年10月又15日。第
    四案分別減為1月又15日、3月又15日，應執行有期徒刑3月
    又15日確定，於96年10月30日執行完畢，仍不知悔改。
二、甲○○明知海洛因係毒品危害防制條例所規定之第一級毒品
    ，不得非法持有、販賣、轉讓，竟分別為下列犯行：
（一）甲○○意圖營利，基於販賣第一級毒品海洛因之犯意，分
      別於附表一所示之「交易時間」、「交易地點」，以該表
      所示之「交易方式」，分別販賣第一級毒品海洛因與該表
      「交易對象」所示之人，藉此以牟取利益，且因而分別取
      得如附表一「交易方式」欄內所示之財物。
（二）甲○○基於轉讓第一級毒品海洛因之犯意，分別於附表二
      所示之「時間」、「地點」，分別轉讓第一級毒品海洛因
      與該表「轉讓對象」所示之人。
    嗣經警向本院聲請核發通訊監察書，對甲○○所使用之上開
    行動電話實施通訊監察後，始循線查獲上情；復於99年6月2
    1日下午2時55分許，經警持本院核發之搜索票，至甲○○位
    於宜蘭縣羅東鎮○○路260之8號住處執行搜索，當場扣得第
    一級毒品海洛因1包（驗餘淨重0.3640公克）、其所有供販
    賣、轉讓海洛因所用之行動電話1支、提撥管2支，與附表一
    編號二、三販賣毒品所得新臺幣（下同）1,500元；及其子
    所有置於前述行動電話內之門號0000000000號SIM卡1張、注
    射針筒12支、分裝袋1包及帳冊2張等物。
三、案經宜蘭縣政府警察局三星分局報告臺灣宜蘭地方法院檢察
    署檢察官偵查起訴。
    理  由
一、本件被告之供述及被告以外之人於審判外之陳述暨相關筆錄
    、書證（以下所引據者），檢察官、被告及其辯護人均未於
    本案言詞辯論終結前聲明異議。本院審酌該等陳述、筆錄、
    書證作成時之情況，亦無何等違背刑事訴訟程序或顯不可信
    之情形，倘以之作為本案認定犯罪事實之基礎，尚屬適當，
    爰依刑事訴訟法第159條第1項、第159條之5等規定，認均具
    有證據能力，合先敘明。
二、訊據被告甲○○供承有附表一所示之販賣第一級毒品海洛因
    之行為，惟其辯護人則辯稱：被告未賺到金錢，其應無營利
    之意圖云云；被告並坦承有附表二所示之轉讓第一級毒品海
    洛因之行為。經查：
（一）被告就如附表一所示販賣第一級毒品海洛因部分，業據被
      告於警、偵訊及審理自白不諱，核與證人乙○○於警詢及
      本院審理中；陳慶福於偵查中；謝宗毅於警詢及偵查中；
      及陳正哲於警詢及偵查中之證述情節相符，並有被告所使
      用之門號0000000000號行動電話與證人乙○○、謝宗毅及
      陳正哲之通訊監察譯文內容一致，足認其自白應與事實相
      符。又扣案之毒品1包（驗餘淨重0.3640公克），經送交
      通部民用航空局航空醫務中心鑑定後，認係海洛因之事實
      ，有該中心99年7月7日航藥鑑字第0994414號毒品鑑定書
      附卷可憑。此外，並有提撥管2支、上開門號行動電話（
      含SIM卡）1支、販賣毒品所得現金1,500元扣案可佐，足
      證被告確有如附表一所載各次販賣海洛因之犯行。再邇來
      政府為杜絕毒品氾濫，毒害人民甚深，再三宣導教民眾遠
      離毒品、媒體之報導既深且廣，對於毒品之禁絕，應為民
      眾所熟悉。又政府對於查緝施用、轉讓及販賣毒品無不嚴
      格執行，且販賣毒品罪更係重罪，設若無利可圖，衡情一
      般持有毒品者，當不致輕易將持有毒品交付他人。況乎毒
      品海洛因價格不貲、物稀價昂，且販賣毒品海洛因係違法
      行為，非可公然為之，亦無公定之價格，不論任何包裝，
      均可任意分裝增減分量，每次買賣價量，亦可能隨時依雙
      方間之關係深淺、資力、需求量及對行情之認知、來源是
      否充裕、查緝是否嚴緊，購買者被查獲時供述購買對象之
      可能性風險之評估等，因而異其標準，並隨時機動調整，
      非可一概而論，是販賣之利得除經坦承犯行或價量俱臻明
      確外，委難查得實情，販賣之人從價差或量差中牟利方式
      雖異，其意圖營利之非法販賣行為則一。被告之辯護人雖
      辯稱：被告於警詢時即供稱「大約是2個月前開始販賣，
      沒有賺到任何金錢。」等語，足證被告並無營利之意思云
      云。惟查被告於審理中供稱：其以4、5千元之價格向陳大
      哥0.9公克海洛因，而以每0.1公克或1,000元、或800元、
      或700元、或500元之價格出售予他人等語（詳本院卷第79
      、80頁），可見被告將海洛因賣予他人，均以高於販入之
      價格賣出，足證被告有營利之意圖無訛。從而，被告有如
      附表一所載各次販賣第一級毒品罪之事實，應堪認定。
（二）被告就附表二所載之轉讓第一級毒品海洛因之犯行，業據
      被告自白，核與證人乙○○於警、偵訊及審理中；證人陳
      慶福於偵查中；證人藍盟欽於警詢時證述情節相符，並有
      被告所使用之門號0000000000號行動電話與證人乙○○及
      藍盟欽之通訊監察譯文內容一致，足認其自白應與事實相
      符。此外，並有提撥管2支、上開門號行動電話（含SIM卡
      ）1支扣案可佐，足證被告確有如附表二所載各次轉讓海
      洛因之犯行。
（三）至公訴人以被告販賣海洛因予證人乙○○之次數為14次云
      云。訊據被告則坦承販賣海洛因予證人乙○○之次數為9
      次，其餘則為轉讓予證人乙○○等語（詳本院卷第79頁）
      ，則所應審究者為被告交予海洛因予證人乙○○時，有無
      收取對價，及有無營利意圖。經查：證人乙○○於審理中
      證稱：「（問：你向被告拿海洛因時，是否每次都有拿錢
      給他？）不是。」，「（問：為何沒有每次向被告拿海洛
      因，都有交付金錢給他？）有時候是被告拿海洛因請我施
      用，有時候是我向他購買，因為我會不時拿雞肉給他，他
      有時後就會請我施用毒品。」，「（問：被告拿毒品給你
      時，他有無說過要以你拿的雞肉來抵債？）沒有。」，「
      （問：【請鈞院提示偵卷第8頁證人乙○○偵訊筆錄並告
      以要旨】你於偵訊稱與被告交易毒品的次數，是從四月份
      下旬開始有三、四次，五月份有七、八次，六月份有四、
      五次，所述是否實在？）我是大概記得我向被告購買海洛
      因的次數而已，無法確定實際的次數就是如此。」，「（
      問：你於偵訊所稱向被告購買海洛因次數，有無包含你沒
      有拿錢給被告，卻拿到毒品的次數？）是的，之前陳述的
      14次交易海洛因，包含我有拿錢給被告換取毒品、我沒有
      拿錢給被告而有拿到毒品的二種。」，「（問：為何你於
      偵訊中並沒有提到被告有轉讓海洛因給你施用的事實？）
      檢察官沒有詢問我這件事情，所以我沒有提及。」，「（
      問：你於偵訊中稱與被告有交易海洛因達十四次，是否有
      包含被告轉讓海洛因的部分？）應該有算在裡面，我於偵
      訊中所稱的有交易海洛因達14次，也是大概的次數而已，
      並不確切，轉讓的次數應該有算在裡面。」，「（問：是
      否記得你於偵訊所稱有與被告交易海洛因達14次，是否記
      得有幾次你有拿錢給被告？幾次是被告轉讓海洛因給你？
      ）應該有四、五次，我並沒有拿錢給被告，而我於下一次
      去找被告時，我也沒有拿錢給被告，就算是被告請我施用
      的，但是確切的時間我不記得了，時間就是99年4月下旬
      某日起至同年6月21日之間，我都是去他家拿毒品。另99
      年6月21日遭警查獲該次，我有拿了八百元給被告向他購
      買海洛因，交易的毒品已經遭警查獲扣案。於99年6月21
      日之前二、三天，我有與被告有交易過海洛因。」等語（
      詳本院卷第52至55、57、58頁）觀之，證人乙○○固有自
      被告處取得海洛因14次，惟有4、5次未給予被告財物，而
      以罪疑唯輕，應認被告販賣海洛因予乙○○之次數為9次
      ，其餘5次則為轉讓之行為。公訴人以被告販賣予乙○○
      之次數為14次云云，容有誤會，併此敘明。
（四）綜上，本件被告就附表一之販賣第一級毒品犯行及就附表
      二轉讓第一級毒品罪犯行，事證明確，應依法論科。
三、查海洛因係毒品危害防制條例第2條第2項所稱之第一級毒品
    ，不得販賣、轉讓、持有。核被告就犯附表一所為，均係犯
    毒品危害防制條例第4條第1項之販賣第一級毒品罪；就附表
    二所為，均係犯同條例第8條第1項轉讓第一級毒品罪。至公
    訴意旨認被告就附表二編號1所為，係犯販賣第一級毒品海
    洛因予乙○○，認被告此部分所為係犯同條例第4條第1項之
    販賣第一級毒品罪云云，尚有未洽，業見前述，惟此基本社
    會事實既屬同一，本院自應變更法條予以審理。被告先後14
    次販賣第一級毒品及先後7次轉讓第一級毒品等行為，犯意
    各別，行為互異，應予分論併罰。又被告於偵查及本院審理
    時均自白犯行，此有被告於偵查及本院審理筆錄在卷可按，
    就被告所犯各罪，爰均依毒品危害防制條例第17條第2項之
    規定，減輕其刑。又被告前犯肅清煙毒條例案件，經本院於
    82年7月8日以82年度訴字第156號判處有期徒刑3年8月確定
    ，於84年1月13日假釋並付保護管束，惟於假釋期間，違反
    麻醉藥品管理條例案件，經本院於85年6月20日以85年度易
    字第763號判處有期徒刑6月確定（下稱第一案）；又違反肅
    清煙毒條例案件，經本院於85年10月7日以85年度訴字第301
    號判處有期徒刑3年2月確定（下稱第二案）；復因違反肅清
    煙毒條例等案件，經本院於86年10月13日以86年度訴字第30
    6號分別判處有期徒刑7月及3年4月，應執行有期徒刑3年9月
    確定（下稱第三案）；於90年12月21日假釋並付保護管束，
    惟於假釋期間，再因公共危險等案件，經本院於92年12 月
    22日以92年度交訴字第50號判處有期徒刑3月、7月，應執行
    有期徒刑7月確定（下稱第四案），而接續執行，上開第一
    、二、三、四案件俟經本院於96年7月30日以96年度聲減字
    第504號裁定減刑，第一案減為有期徒刑3月，第二案減為有
    期徒刑1年7月，並與第一案定應執行有期徒刑1年9月確定，
    第三案分別減為3月又15日、1年8月，應執行有期徒刑1年10
    月又15日，第四案分別減為1月又15日、3月又15日，應執行
    有期徒刑3月又15日確定，於96年10月30日執行完畢，有臺
    灣高等法院被告前案紀錄表1份在卷可考，其於5年內故意再
    犯本件有期徒刑以上之罪，俱為累犯，除販賣第一級毒品各
    罪法定刑為死刑或無期徒刑不得加重外，皆應依刑法第47條
    第1項規定加重其刑，並先加後減之。本院審酌被告所犯如
    附表一所載之販賣第一級毒品海洛因罪，固應受刑事非難，
    惟念其各該次所販賣之海洛因之數量非鉅，販賣所得尚微，
    圖得利益非鉅，與大量出售毒品，危害社會治安重大並賺取
    巨額價差者，尚屬有別，衡酌其所犯上開各罪之情節，不無
    情輕法重，尚堪憫恕之情形，本院認為如處以法定最低刑無
    期徒刑，均仍屬過重，爰就被告所犯如附表一所示各罪，均
    依刑法第59條之規定，酌予減輕其刑，並遞減之。爰審酌被
    告之素行非佳、分別14次販賣第一級毒品海洛因、7次轉讓
    第一級毒品海洛因之次數及數量、對社會及他人所造成之損
    害非輕，惟念其犯後於偵審中已能坦認全部犯行，態度堪稱
    良好，兼衡其犯罪之動機、目的、手段、所得利益非多等一
    切情狀，分別量處如主文所示之刑，並定其應執行之刑。
四、沒收：
（一）扣案之海洛因1包（驗餘淨重0.3640公克），為本案查獲
      之毒品，而本案海洛因均為細微粉末，部分沾附於包裝袋
      上，若欲完全析離，雖非不可能，但此舉對毒品危害防制
      政策之施行，並無特殊助益，且徒費執行之成本，故均併
      依毒品危害防制條例第18條第1項前段規定宣告沒收銷燬
      之，以符執行之實際。
（二）被告販賣毒品所得合計11,400元，為被告因販賣第一級毒
      品犯罪所得之財物，除扣案之現金1,500元，其中800元係
      被告販賣海洛因予乙○○之所得；另700元則係販賣予陳
      慶福之所得，業經被告供明在卷，爰依毒品危害防制條例
      第19條第1項規定宣告沒收外，其餘未扣案之所得9,900元
      ，則依上開規定宣告沒收，如全部或一部不能沒收時，以
      其財產抵償之。
（三）扣案之行動電話1支，為被告所有供本案販賣第一級毒品
      犯罪所用之物，應依毒品危害防制條例第19條第1項規定
      宣告沒收。至其內0000000000號SIM卡1枚，則為被告之子
      交予被告使用，非被告所有，爰不宣告沒收。
（四）扣案之提撥管2支，被告供承係供販賣及轉讓第一級毒品
      所用之物，應依毒品危害防制條例第19條第1項之規定宣
      告沒收之。
（五）至扣案之注射針筒12支係被告施用毒品所用之物；帳冊2
      張，係被告所有；分裝袋1包（內含夾鏈袋計17只，業據
      本院勘驗明確，詳本院卷第76頁），被告陳稱係包裝其他
      東西所用，販賣或轉讓毒品，則用更小之夾鏈袋等語（詳
      本院卷第77頁），業據被告自承在卷，惟尚查無其他積極
      證據足資認定為供本件犯罪所用之物，爰不另為宣告沒收
      ，附此敘明。
據上論斷，應依刑事訴訟法第299條第1項前段、第300條，毒品
危害防制條例第4條第1項、第8條第1項、第17條第2項、第18條
第1項、第19條第1項，刑法第11條前段、第47條第1項、第59條
、第51條第5款，判決如主文。
本案經檢察官王清白到庭執行職務。
中    華    民    國    99    年    10    月    26    日
               刑事第二庭  審判長法  官  林惠玲
                                 法  官  蘇錦秀
                                 法  官  張育彰
以上正本證明與原本無異。
如不服本判決應於收受本判決後10日內向本院提出上訴書狀，並
應敘述具體理由。若未敘述理由者，應於上訴期間屆滿後20日內
向本院補提理由書狀(均須按他造當事人之人數附繕本)。
                                 書記官  陳建宇
中    華    民    國    99    年    10    月    26    日
附錄本案論罪科刑法條全文：
毒品危害防制條例第4條第1項
製造、運輸、販賣第一級毒品者，處死刑或無期徒刑；處無期徒
刑者，得併科新臺幣二千萬元以下罰金。
毒品危害防制條例第8條第1項
轉讓第一級毒品者，處一年以上七年以下有期徒刑，得併科新臺
幣一百萬元以下罰金。
附表一：
┌──┬────┬────┬────┬─────────┬──┬─────────┐
│編號│交易對象│交易時間│交易地點│交易方式（含次數及│罪名│宣告刑            │
│    │        │        │        │販賣毒品所得金額【│    │                  │
│    │        │        │        │以最有利於被告之金│    ├────┬────┤
│    │        │        │        │額計算】）        │    │主刑    │從刑    │
├──┼────┼────┼────┼─────────┼──┼────┼────┤
│ 一 │乙○○  │99年4月 │宜蘭縣羅│以公共電話及其所有│販賣│各處有期│各罪扣案│
│    │        │下旬某日│東鎮公正│0000000000號行動電│第一│徒刑拾貳│之第一級│
│    │        │起至同年│路260之8│話與被告所有之0935│級毒│年。    │毒品海洛│
│    │        │6月21日 │號前    │561032號行動電話聯│品罪│        │因壹包（│
│    │        │下午2時 │        │絡，以700元之價格 │，共│        │驗餘淨重│
│    │        │30分許止│        │向被告購買海洛因2 │二罪│        │零點參陸│
│    │        │        │        │次，800元5次、1,00│，均│        │肆零公克│
│    │        │        │        │0元1次，每次均由被│累犯│        │）沒收銷│
│    │        │        │        │告本人交付        │    │        │燬之。販│
│    │        │        │        │                  │    │        │賣毒品所│
│    │        │        │        │                  │    │        │得新臺幣│
│    │        │        │        │                  │    │        │柒佰元沒│
│    │        │        │        │                  │    │        │收，如全│
│    │        │        │        │                  │    │        │部或一部│
│    │        │        │        │                  │    │        │不能沒收│
│    │        │        │        │                  │    │        │時，以其│
│    │        │        │        │                  │    │        │財產抵償│
│    │        │        │        │                  │    │        │之。扣案│
│    │        │        │        │                  │    │        │之行動電│
│    │        │        │        │                  │    │        │話壹支及│
│    │        │        │        │                  │    │        │提撥管貳│
│    │        │        │        │                  │    │        │支均沒收│
│    │        │        │        │                  │    │        │。      │
│    │        │        │        │                  ├──┼────┼────┤
│    │        │        │        │                  │販賣│各處有期│各罪扣案│
│    │        │        │        │                  │第一│徒刑拾貳│之第一級│
│    │        │        │        │                  │級毒│年。    │毒品海洛│
│    │        │        │        │                  │品罪│        │因壹包（│
│    │        │        │        │                  │，共│        │驗餘淨重│
│    │        │        │        │                  │五罪│        │零點參陸│
│    │        │        │        │                  │，均│        │肆零公克│
│    │        │        │        │                  │累犯│        │）沒收銷│
│    │        │        │        │                  │    │        │燬之。販│
│    │        │        │        │                  │    │        │賣毒品所│
│    │        │        │        │                  │    │        │得新臺幣│
│    │        │        │        │                  │    │        │捌佰元沒│
│    │        │        │        │                  │    │        │收，如全│
│    │        │        │        │                  │    │        │部或一部│
│    │        │        │        │                  │    │        │不能沒收│
│    │        │        │        │                  │    │        │時，以其│
│    │        │        │        │                  │    │        │財產抵償│
│    │        │        │        │                  │    │        │之。扣案│
│    │        │        │        │                  │    │        │之行動電│
│    │        │        │        │                  │    │        │話壹支及│
│    │        │        │        │                  │    │        │提撥管貳│
│    │        │        │        │                  │    │        │支均沒收│
│    │        │        │        │                  │    │        │。      │
│    │        │        │        │                  ├──┼────┼────┤
│    │        │        │        │                  │販賣│處有期徒│扣案之第│
│    │        │        │        │                  │第一│刑拾貳年│一級毒品│
│    │        │        │        │                  │級毒│。      │海洛因壹│
│    │        │        │        │                  │品罪│        │包（驗餘│
│    │        │        │        │                  │，累│        │淨重零點│
│    │        │        │        │                  │犯  │        │參陸肆零│
│    │        │        │        │                  │    │        │公克）沒│
│    │        │        │        │                  │    │        │收銷燬之│
│    │        │        │        │                  │    │        │。販賣毒│
│    │        │        │        │                  │    │        │品所得新│
│    │        │        │        │                  │    │        │臺幣壹仟│
│    │        │        │        │                  │    │        │元沒收，│
│    │        │        │        │                  │    │        │如全部或│
│    │        │        │        │                  │    │        │一部不能│
│    │        │        │        │                  │    │        │沒收時，│
│    │        │        │        │                  │    │        │以其財產│
│    │        │        │        │                  │    │        │抵償之。│
│    │        │        │        │                  │    │        │扣案之行│
│    │        │        │        │                  │    │        │動電話壹│
│    │        │        │        │                  │    │        │支及提撥│
│    │        │        │        │                  │    │        │管貳支均│
│    │        │        │        │                  │    │        │沒收。  │
├──┼────┼────┼────┼─────────┼──┼────┼────┤
│ 二 │乙○○  │99年6月2│同上    │以宜蘭縣羅東鎮公正│販賣│處有期徒│扣案之第│
│    │        │1日下午2│        │路某公用電話與被告│第一│刑拾貳年│一級毒品│
│    │        │時30分許│        │所有之0000000000號│級毒│。      │海洛因壹│
│    │        │        │        │行動電話聯絡，以80│品罪│        │包（驗餘│
│    │        │        │        │0元之價格向被告購 │，累│        │淨重零點│
│    │        │        │        │買海洛因1次       │犯  │        │參陸肆零│
│    │        │        │        │                  │    │        │公克）沒│
│    │        │        │        │                  │    │        │收銷燬之│
│    │        │        │        │                  │    │        │。販賣毒│
│    │        │        │        │                  │    │        │品所得新│
│    │        │        │        │                  │    │        │臺幣捌佰│
│    │        │        │        │                  │    │        │元、行動│
│    │        │        │        │                  │    │        │動電話壹│
│    │        │        │        │                  │    │        │支及提撥│
│    │        │        │        │                  │    │        │管貳支均│
│    │        │        │        │                  │    │        │沒收。  │
├──┼────┼────┼────┼─────────┼──┼────┼────┤
│ 三 │陳慶福  │99年6月 │同上    │以不詳電話與被告所│販賣│處有期徒│扣案之第│
│    │        │21日下午│        │有之0000000000號行│第一│刑拾貳年│一級毒品│
│    │        │2時許止 │        │動電話聯絡，以700 │級毒│。      │海洛因壹│
│    │        │        │        │元之價格向被告購買│品罪│        │包（驗餘│
│    │        │        │        │海洛因1次，係由被 │，累│        │淨重零點│
│    │        │        │        │告本人交付        │犯  │        │參陸肆零│
│    │        │        │        │                  │    │        │公克）沒│
│    │        │        │        │                  │    │        │收銷燬之│
│    │        │        │        │                  │    │        │。販賣毒│
│    │        │        │        │                  │    │        │品所得新│
│    │        │        │        │                  │    │        │臺幣柒佰│
│    │        │        │        │                  │    │        │元、行動│
│    │        │        │        │                  │    │        │電話壹支│
│    │        │        │        │                  │    │        │及提撥管│
│    │        │        │        │                  │    │        │貳支均沒│
│    │        │        │        │                  │    │        │收。    │
│    │        │        │        │                  │    │        │        │
├──┼────┼────┼────┼─────────┼──┼────┼────┤
│ 四 │謝宗毅  │99年5月 │同上    │以其母游阿緞所有09│販賣│各處有期│各罪扣案│
│    │        │20日上午│        │00000000號行動電話│第一│徒刑拾貳│之第一級│
│    │        │8時許及 │        │與被告所有之093556│級毒│年。    │毒品海洛│
│    │        │同年6月 │        │1032號行動電話聯絡│品罪│        │因壹包（│
│    │        │15日上午│        │，以1,000元之價格 │，共│        │驗餘淨重│
│    │        │7、8時許│        │向被告購買海洛因2 │二罪│        │零點參陸│
│    │        │        │        │次，每次均由被告本│，均│        │肆零公克│
│    │        │        │        │人交付            │累犯│        │）沒收銷│
│    │        │        │        │                  │    │        │燬之。販│
│    │        │        │        │                  │    │        │賣毒品所│
│    │        │        │        │                  │    │        │得新臺幣│
│    │        │        │        │                  │    │        │壹仟元沒│
│    │        │        │        │                  │    │        │收，如全│
│    │        │        │        │                  │    │        │部或一部│
│    │        │        │        │                  │    │        │不能沒收│
│    │        │        │        │                  │    │        │時，以其│
│    │        │        │        │                  │    │        │財產抵償│
│    │        │        │        │                  │    │        │之。扣案│
│    │        │        │        │                  │    │        │之行動電│
│    │        │        │        │                  │    │        │話壹支及│
│    │        │        │        │                  │    │        │提撥管貳│
│    │        │        │        │                  │    │        │支均沒收│
│    │        │        │        │                  │    │        │。      │
├──┼────┼────┼────┼─────────┼──┼────┼────┤
│ 五 │陳正哲  │99年4月 │同上    │以其所有0000000000│販賣│處有期徒│扣案之第│
│    │        │間某日某│        │號行動電話與被告所│第一│刑拾貳年│一級毒品│
│    │        │時許及同│        │有0000000000號行動│級毒│。      │海洛因壹│
│    │        │年5月20 │        │電話聯絡，分別以1,│品罪│        │包（驗餘│
│    │        │日下午  │        │000元、500元等價格│，累│        │淨重零點│
│    │        │1、2時許│        │向被告購買海洛因各│犯  │        │參陸肆零│
│    │        │        │        │1次，每次均由被告 │    │        │公克）沒│
│    │        │        │        │本人交付          │    │        │收銷燬之│
│    │        │        │        │                  │    │        │。販賣毒│
│    │        │        │        │                  │    │        │品所得新│
│    │        │        │        │                  │    │        │臺幣壹仟│
│    │        │        │        │                  │    │        │元沒收，│
│    │        │        │        │                  │    │        │如全部或│
│    │        │        │        │                  │    │        │一部不能│
│    │        │        │        │                  │    │        │沒收時，│
│    │        │        │        │                  │    │        │以其財產│
│    │        │        │        │                  │    │        │抵償之。│
│    │        │        │        │                  │    │        │扣案之行│
│    │        │        │        │                  │    │        │動電話壹│
│    │        │        │        │                  │    │        │支及提撥│
│    │        │        │        │                  │    │        │管貳支均│
│    │        │        │        │                  │    │        │沒收。  │
│    │        │        │        │                  ├──┼────┼────┤
│    │        │        │        │                  │販賣│處有期徒│扣案之第│
│    │        │        │        │                  │第一│刑拾貳年│一級毒品│
│    │        │        │        │                  │級毒│。      │海洛因壹│
│    │        │        │        │                  │品罪│        │包（驗餘│
│    │        │        │        │                  │，累│        │淨重零點│
│    │        │        │        │                  │犯  │        │參陸肆零│
│    │        │        │        │                  │    │        │公克）沒│
│    │        │        │        │                  │    │        │收銷燬之│
│    │        │        │        │                  │    │        │。販賣毒│
│    │        │        │        │                  │    │        │品所得新│
│    │        │        │        │                  │    │        │臺幣伍佰│
│    │        │        │        │                  │    │        │元沒收，│
│    │        │        │        │                  │    │        │如全部或│
│    │        │        │        │                  │    │        │一部不能│
│    │        │        │        │                  │    │        │沒收時，│
│    │        │        │        │                  │    │        │以其財產│
│    │        │        │        │                  │    │        │抵償之。│
│    │        │        │        │                  │    │        │扣案之行│
│    │        │        │        │                  │    │        │動電話壹│
│    │        │        │        │                  │    │        │支及提撥│
│    │        │        │        │                  │    │        │管貳支均│
│    │        │        │        │                  │    │        │沒收。  │
└──┴────┴────┴────┴─────────┴──┴────┴────┘
附表二：
┌──┬────┬────┬────┬─────────┬────┬────────────┐
│編號│轉讓對象│時間    │地點    │方式及次數        │罪  名  │宣告刑                  │
├──┼────┼────┼────┼─────────┼────┼────────────┤
│ 一 │乙○○  │99年4月 │宜蘭縣羅│由被告無償提供第一│轉讓第一│各處有期徒刑壹年。各罪扣│
│    │        │下旬某日│東鎮公正│級毒品海洛因供其施│級毒品罪│案之海洛因壹包（驗餘淨重│
│    │        │起至同年│路260之8│用5次             │共五罪，│零點參陸肆零公克）沒收銷│
│    │        │6月21日 │號前    │                  │均累犯  │燬之。扣案之行動電話壹支│
│    │        │間      │        │                  │        │、提撥管貳支均沒收。    │
├──┼────┼────┼────┼─────────┼────┼────────────┤
│ 二 │陳慶福  │99年5月 │同上    │由被告無償提供第一│轉讓第一│處有期徒刑壹年。扣案之海│
│    │        │間某日  │        │級毒品海洛因供其施│級毒品罪│洛因壹包（驗餘淨重零點參│
│    │        │        │        │用1次             │，累犯  │陸肆零公克）沒收銷燬之。│
│    │        │        │        │                  │        │扣案之行動電話壹支、提撥│
│    │        │        │        │                  │        │管貳支均沒收。          │
├──┼────┼────┼────┼─────────┼────┼────────────┤
│ 三 │藍盟欽  │99年6月 │同上    │由被告無償提供第一│轉讓第一│處有期徒刑壹年。扣案之海│
│    │        │中旬某日│        │級毒品海洛因供其施│級毒品罪│洛因壹包（驗餘淨重零點參│
│    │        │        │        │用1次             │，累犯  │陸肆零公克）沒收銷燬之。│
│    │        │        │        │                  │        │扣案之行動電話壹支、提撥│
│    │        │        │        │                  │        │管貳支均沒收。          │
└──┴────┴────┴────┴─────────┴────┴────────────┘

司法院資訊處製作；財團法人民間司法改革基金會備份。
